臺灣高等法院臺中分院刑事判決
111年度上訴字第1137號
上  訴  人  
即  被  告  楊佳奇



選任辯護人  林群哲律師
上列上訴人因違反毒品危害防制條例案件，不服臺灣臺中地方法
院110年度訴字第2432號中華民國111年4月13日第一審判決（起
訴案號：臺灣臺中地方檢察署110年度偵字第37023號、110年度
偵字第41440號），提起上訴，本院判決如下：
    主    文
上訴駁回。
    犯罪事實
一、乙○○明知愷他命、3,4-亞甲基雙氧苯基乙基胺丁酮、4-甲基
    乙基卡西酮、4-甲基甲基卡西酮、甲基-N,N-二甲基卡西酮
    均係毒品危害防制條例第2條第2項第3款列管之第三級毒品
    ，依法不得持有、販賣，仍分別為下列犯行：
　㈠與微信暱稱「A黃小明」之成年人基於共同意圖營利而販賣第
    三級毒品而混合二種以上毒品之犯意聯絡，由微信暱稱「A
    黃小明」之成年人於民國110年9月15日12時許，以微信通訊
    軟體與林世偉聯繫並聯絡交易數量、金額、時間及地點後，
    再由乙○○駕駛車牌號碼0000-00號自用小客車於同日12時30
    分許，前往約定之臺中市南區正義街一帶與林世偉見面，並
    販賣交付標示「PATEK PHILIPPE」白色包裝，內含混合3,4-
    亞甲基雙氧苯基乙基胺丁酮、4-甲基乙基卡西酮、4-甲基甲
    基卡西酮、甲基-N,N-二甲基卡西酮之第三級毒品成分之毒
    品咖啡包3包予林世偉，林世偉並支付價金新臺幣（下同）1
    ,800元予乙○○而完成交易，乙○○因此獲得500元之報酬，所
    餘1,300元則交予「A黃小明」。
　㈡與微信暱稱「A旺旺仙貝」之成年人基於共同意圖營利而販賣
    第三級毒品之犯意聯絡，先由微信暱稱「A旺旺仙貝」之成
    年人以通訊軟體微信發送暗示販賣愷他命之廣告訊息，並聯
    絡交易對象、數量、金額、時間及地點後，由乙○○出面交付
    毒品並收取價金。於110年11月3日12時56分許，蕭育麟以微
    信通訊軟體與暱稱「A旺旺仙貝」之成年人聯繫並聯絡交易
    數量、金額、時間及地點後，由乙○○駕駛車牌號碼0000-00
    號自用小客車於同日13時20分許前往臺中市○○區○○○道0段00
    00號臺中榮民總醫院3號門前與蕭育麟見面，並販賣交付重
    量約4公克之第三級毒品愷他命1包予蕭育麟，蕭育麟則支付
    價金7,000元予乙○○而完成交易，乙○○因此獲得7,000元之報
    酬。
　㈢嗣於110年9月15日12時50分許，林世偉經警攔查，扣得甫向
    乙○○購得之毒品咖啡包3包。另於110年11月3日13時20分許
    ，蕭育麟遭警方盤查後，扣得甫向乙○○購得之愷他命1包，
    其並主動配合警方於110年11月4日16時50分前之某時許，以
    通訊軟體微信與暱稱「A旺旺仙貝」之成年人聯繫，佯裝欲
    向其購買7,000元之第三級毒品愷他命4公克，並相約於該日
    16時50分許，在臺中市○○區○○○街00號前交易。乙○○即駕駛
    車牌號碼0000-00號自小客車至上開地點進行交易之際，為
    警當場查獲而未得逞，並經警扣得如附表所示之物。
二、案經臺灣臺中地方檢察署檢察官指揮臺中市政府警察局第五
    分局偵查後起訴。
    理    由
壹、證據能力部分：
、按被告以外之人於審判外之陳述，雖不符刑事訴訟法第159條
    之1至第159條之4之規定，而經當事人於審判程序同意作為
    證據，法院審酌該言詞陳述或書面陳述作成時之情況，認為
    適當者，亦得為證據；又當事人、代理人或辯護人於法院調
    查證據時，知有第159條第1項不得為證據之情形，而未於言
    詞辯論終結前聲明異議者，視為有前項之同意，刑事訴訟法
    第159條之5定有明文。經查，本判決以下所引用上訴人即被
    告（下稱被告）乙○○以外之人於審判外之言詞或書面陳述，
    對被告而言，性質上均屬傳聞證據，檢察官、被告及其辯護
    人均不爭執此部分證據之證據能力，迄本院言詞辯論終結前
    亦均未聲明異議，本院審酌此等證據作成時之情況，尚無違
    法取證或不當之情形，復與本案之待證事實間具有相當之關
    聯性，認以之作為證據應屬適當，揆諸上開規定，應有證據
    能力。
、傳聞法則乃對於被告以外之人於審判外之言詞或書面陳述而
    為之規範。本判決以下引用之非供述證據，無刑事訴訟法第
    159 條第1 項規定傳聞法則之適用，因與本案待證事實具有
    關聯性，且無證據證明係公務員違法取得之物，依法自得作
    為證據。
貳、實體部分：
一、認定犯罪事實所憑之證據及理由：
  ㈠訊據被告於本院審理時，除就犯罪事實欄㈠部分，坦承客觀
    之犯罪事實，然辯稱其不知販賣之毒品咖啡包內混有二種以
    上毒品外，對犯罪事實欄㈡、㈢部分之犯罪事實均坦承不諱
    。然上開犯罪事實欄㈠至㈢所示之犯罪事實，業據被告於偵
    訊、原審及本院審理時坦承不諱（偵37023卷第233至235頁
    、原審卷第136至138頁、本院卷第159至161頁），核與證人
    林世偉於警詢、證人蕭育麟於警詢、偵訊之證述（他卷第17
    至23、127至128頁、偵37023號卷第29至37、50至52頁）相
    符，並有偵查報告(含0000-00自小客車車行記錄)、臺中市
    政府警察局第五分局扣押筆錄暨扣押物品目錄表（受執行人
    林世偉）、搜索現場照片、毒咖啡包秤重暨檢驗照片、持用
    手機內通話紀錄翻拍照片、持用手機內微信暱稱「A黃小明
    安安」個人資料翻拍照片、車輛詳細資料報表（車號0000-0
    0號自小客車、車號000-0000號自小客車、車號0000-00號自
    小客車）、指認犯罪嫌疑人紀錄表、臺中市政府警察局第五
    分局扣押筆錄暨扣押物品目錄表（受執行人蕭育麟）、密錄
    器錄影畫面擷圖、搜索現場照片、毒品秤重暨檢驗照片、持
    用手機內手機序號、通話紀錄翻拍照片、持用手機內微信暱
    稱「A黃小明」、「A旺旺仙貝」個人資料翻拍照片、證人蕭
    育麟與微信暱稱「A黃小明」、「A旺旺仙貝」間對話紀錄、
    臺中市政府警察局第五分局松安派出所偵辦毒品案件被告手
    機通聯記錄表、衛生福利部草屯療養院110年10月6日草療鑑
    字第1101000013號鑑驗書、110年10月20日草療鑑字第11010
    00041號鑑驗書、110年11月5日草療鑑字第1101100163號鑑
    驗書、臺中市政府警察局第五分局搜索扣押筆錄暨扣押物品
    目錄表（受執行人：乙○○）、證人蕭育麟與微信暱稱「A旺
    旺仙貝」間對話紀錄、110年11月4日交易現場照片、被告乙
    ○○扣押物照片、被告乙○○扣案毒品秤重暨檢驗照片、臺中市
    政府警察局第五分局扣押物品清單（臺灣臺中地方檢察署11
    1年度保管字第32號、111年度安保字第10號)、扣押物照片
    、扣押物品清單（111年度院保字第152號、110年度院安保
    字第33號）等件在卷可稽（他卷第5至13、27至33、37至43
    、47至49、73至85、99至113、133至135頁、偵37023號卷第
    55至59、91至99、175頁、偵41440號卷第89、93至97頁、原
    審卷第63、69至73、85至86、91、95頁），復有扣案如附表
    編號1至5所示等物為證。而扣案如附表編號1所示之花圖示
    彩色包裝毒品咖啡包21包（驗前總淨重為68.2424公克），
    經衛生福利部草屯療養院（下稱草屯療養院）鑑驗，均檢出
    有4-甲基甲基卡西酮、甲基-N,N-二甲基卡西酮之第三級毒
    品成分；扣案如附表編號2所示之晶體7包（驗前總淨重為16
    .7060公克），經草屯療養院鑑驗，均檢出有愷他命之第三
    級毒品成分，有草屯療養院110年11月5日草療鑑字第110110
    0164號鑑驗書、110年11月24日草療鑑字第1101100165號鑑
    驗書在卷可佐（偵41440號卷第93至97頁），足認被告前開
    任意性自白與事實相符，堪以採信。
  ㈡被告就犯罪事實欄㈠部分，於本院審理時辯稱其未曾打開過
    其販賣之毒品咖啡包，毒品咖啡包之前手沒有告知咖啡包的
    成分，其亦沒有施用毒品咖啡包之經驗，其不知道毒品咖啡
    包有何毒品成分云云。然查，被告於110年11月4日經警查扣
    之毒品咖啡包，經送衛生福利部草屯療養院鑑驗結果，確檢
    出第三級毒品4-甲基甲基卡西酮（4-Methylmethcathinone
    、Mephedrone、4-MMC）、甲基-N，N-二甲基卡西酮（Methy
    l-N，N-Dimethylcathinone），此有衛生福利部草屯療養院
    草療鑑字第1101100164號鑑驗書可稽（見偵41440號卷第93
    頁），為混合二種以上第三級毒品成分之毒品咖啡包。而被
    告於警詢供稱：其上開被查扣之毒品咖啡包是其有再施用，
    剩餘的其用來販賣的等語（見同偵卷第27頁），足見被告確
    有施用毒品咖啡包之經驗，自當知悉毒品咖啡包混有二種以
    上之毒品無訛。被告於本院審理時雖辯稱：其警詢當時因不
    想被抓到販賣，才說自己有施用云云，然被告於警詢既亦供
    稱施用剩下的毒品咖啡包用來販賣，已明白供述其有販賣毒
    品咖啡包之情，足見其所辯非事實，而無可採。又被告遭警
    方查獲後，經其同意採集其尿液送檢驗結果，固僅驗出愷他
    命陽性反應，有臺中市政府警察局第五分局委託見驗尿液代
    號與真實姓名對照表、正修科技大學超微量研究科技中心尿
    液檢驗報告可參（見偵41440號卷第79、91頁），然此僅能
    推認被告在採尿前一定時間內未施用毒品咖啡包 ，而無法
    排除被告在其他時間施用毒品咖啡包之可能，故上開驗尿結
    果尚難據為有利被告之認定。況被告於原審審理及本院準備
    程序均坦認其知悉販賣與林世偉之毒品咖啡包混有二種以上
    毒品（見原審卷第136頁、本院卷第92頁），且查被告在原
    審係在法院基於訴訟照料義務，告知法律適用之可能結果，
    經被告與辯護人討論後而為上開供述（見原審卷第136頁）
    ，而被告於本院準備程序時在其辯護人陳述上訴要旨後，其
    仍承認本案全部犯罪事實，並為上開供述（見本院卷第92頁
    ），足見被告坦承其知悉販賣與林世偉之毒品咖啡包混有二
    種以上毒品之供述係出於其自由意志所為，自堪據為本案之
    證據。從而，被告知悉其販賣與林世偉之毒品咖啡包混有二
    種以上毒品，應可認定。被告此部分所辯，無非避重就輕之
    詞，難以採信。
　㈢按販賣毒品者，其主觀上須有營利之意圖，且客觀上有販賣
    之行為，即足構成，至於實際上是否已經獲利，則非所問（
    最高法院93年度台上字第1651號判決意旨參照）。我國查緝
    毒品之施用或販賣一向執法甚嚴，對於販賣毒品者尤科以重
    度刑責，又販賣毒品既係違法行為，當非可公然為之，亦無
    公定價格，且容易分裝並增減分量，而每次買賣之價量，可
    能隨時依雙方關係深淺、資力、需求量及對行情之認知、來
    源是否充裕、查緝是否嚴謹、購買者被查獲時供述購買對象
    之可能風險之評估等情形，而異其標準，非可一概而論，是
    販賣之利得，誠非固定，除非經行為人詳細供出各次所販賣
    之毒品之進價及售價，且數量俱臻明確外，實難查得其交易
    實情，且販賣毒品係重罪，且毒品量微價高，取得不易，若
    非有利可圖，一般人當無甘冒重度刑責而提供毒品給他人可
    能，是其販入之價格必較售出之價格低廉，而有從中賺取買
    賣價差或量差牟利之意圖及事實，應屬合理之認定，縱使販
    賣之人從價差或量差中牟利方式雖異，其意圖營利之非法販
    賣行為，均屬有償行為。查被告就犯罪事實欄㈠部分因出面
    交易毒咖啡包3包予林世偉獲得500元、就犯罪事實欄㈡部分
    出面交易愷他命1包予蕭育麟獲得7,000元等情，業據被告於
    原審訊問時自承在卷（原審卷第30頁），又被告就犯罪事實
    欄㈢部分共同販賣第三級毒品愷他命之犯行係屬重罪，被告
    出面交易毒品如無利可圖，被告當無甘冒觸犯刑罰之高度風
    險出面交易毒品，況且被告於本院審理時供稱我原本是跑白
    牌車，幫別人跑腿賣毒品一次後覺得好賺，所以才會去賣等
    語（見本院卷第162頁）。足見被告主觀上均有營利之意圖
    而為共同販賣前開混合第三級毒品、第三級毒品之犯行。
  ㈣綜上所述，本案事證明確，被告上揭犯行均堪以認定，應依
    法論科。
二、論罪科刑：
　㈠查毒品危害防制條例第9條於109年1月15日修正公布，增訂第
    3項規定「犯前五條之罪而混合二種以上之毒品者，適用其
    中最高級別毒品之法定刑，並加重其刑至二分之一。」，於
    同年7月15日施行。且其修正理由謂：「本項係屬分則之加
    重，為另一獨立之犯罪型態」。本件被告如犯罪事實欄㈠所
    示販賣混合二種以上第三級毒品咖啡包與林世偉，係發生於
    000年0月00日，且被告主觀上知悉上開販賣之毒品咖啡包混
    合二種以上第三級毒品，已如前述，自應適用上開規定論處
    。被告及其辯護人均辯稱被告不知悉上開毒品咖啡包係混合
    二種以上第三級毒品，應無上開規定之適用云云，顯無可採
    。是核被告就犯罪事實欄㈠所為，係犯毒品危害防制條例第
    9條第3項、第4條第3項之販賣第三級毒品而混合二種以上之
    毒品罪；被告就犯罪事實欄㈡所為，係犯毒品危害防制條例
    第4條第3項之販賣第三級毒品罪。被告就犯罪事實欄㈠、㈡
    所示，販賣第三級毒品而混合二種以上之毒品、第三級毒品
    前，均無證據顯示其所持有之第三級毒品數量已達純質淨重
    5公克以上，是各該持有行為並不構成犯罪，自無持有之低
    度行為應為販賣之高度行為所吸收之吸收關係存在；被告就
    犯罪事實欄㈢所為，係犯毒品危害防制條例第4條第6項、第
    3項之販賣第三級毒品未遂罪。被告販賣前同時持有如附表
    一編號1之毒咖啡包21包、編號2之愷他命7包，其中附表一
    編號2之第三級毒品愷他命，均為第三級毒品，後者總純質
    淨重合計為12.8302公克，已達5公克以上，有草屯療養院11
    0年11月24日草療鑑字第1101100165號鑑驗書在卷可稽（偵4
    1440卷第95至97頁），其持有如附表一編號1至2所示之第三
    級毒品純質淨重5公克以上之低度行為，為販賣之高度行為
    所吸收，不另論罪。
　㈡被告與「A黃小明」之成年人就犯罪事實欄㈠犯罪之實行；被
    告與「A旺旺仙貝」之成年人就犯罪事實欄㈡、㈢犯罪之實行
    ，分別有犯意聯絡、行為分擔，均應論以共同正犯。
　㈢被告上開3次犯行間，犯意各別，行為互殊，應分論併罰。
　㈣刑之加重、減輕部分：
　⒈按犯前五條之罪而混合二種以上之毒品者，適用其中最高級
    別毒品之法定刑，並加重其刑至二分之一。毒品危害防制條
    例第9條第3項定有明文。就犯罪事實欄㈠部分，被告販賣之
    第三級毒品混合二種以上毒品，應依上揭規定，適用販賣第
    三級毒品之法定刑，並加重其刑。
　⒉按犯毒品危害防制條例第4條至第8條之罪於偵查及歷次審判
    中均自白者，減輕其刑。毒品危害防制條例第17條第2項定
    有明文。查被告於偵查及審理時均自白犯罪（偵37023號卷
    第233頁、原審卷第135至138頁、本院卷第159至161頁），
    爰就犯罪事實欄㈠、㈡、㈢部分，均依前開規定，減輕其刑，
    並就其中犯罪事實欄㈠部分與前開加重事由依法先加後減之
    。
　⒊就犯罪事實欄㈢部分，被告意圖營利而著手於販賣第三級毒
    品，惟未發生販賣結果而未遂，應依刑法第25條第2 項規定
    ，按既遂犯之刑，減輕其刑，並與前開減輕事由依法遞減之
    。
　㈤按刑法第59條所規定之酌量減輕其刑，係裁判上之減輕，必
    以犯罪之情狀顯可憫恕，認為科以最低度刑仍嫌過重者，始
    有其適用。如別有法定減輕之事由者，應優先適用法定減輕
    事由減輕其刑後，猶嫌過重時，方得為之（最高法院98年度
    台上字第6342號判決意旨參照）。辯護人為被告辯護稱：請
    求依刑法第59條減輕其刑等語。查被告雖以駕駛計程車為業
    ，有正當工作，且無毒品前科，竟明知毒品危害國民健康，
    為政府明令所嚴禁，因貪圖販毒之暴利，甘冒觸法風險，與
    暱稱「A黃小明」或「A旺旺仙貝」之人共同販賣混合二種以
    上第三級毒品成分之毒品咖啡包或第三級毒品愷他命，共販
    賣3次，販賣金額非少，數量非微，其中販賣既遂，已造成
    毒品之流通，助長毒品氾濫，與販賣未遂部分，均為負面影
    響社會治安之亂源，依其各次販賣情節，在客觀上並無足以
    引起一般同情，堪可憫恕之情形，且其本案所犯經依上開規
    定減輕、遞減輕其刑後，縱科以最低度刑，難認有何情輕法
    重情形，自無適用刑法第59條酌減其刑之餘地。是辯護人此
    部分請求，難認有據。
三、原審審理結果，認被告上揭犯行事證明確，依上述規定予以
    論罪，並考量被告有上述刑罰加重、減輕事由，以行為人責
    任為基礎，審酌被告無視國家禁絕毒品之禁令，而為本案犯
    行之犯罪手段、所生危害、犯罪動機及目的，暨其坦承犯行
    之犯後態度，兼衡其自陳之智識程度、經歷、素行等一切情
    狀，就其如犯罪事實欄㈠至㈢所示犯刑，依序量處有期徒刑3
    年8月、3年9月、2年4月，並參酌被告所犯各罪之犯罪類型
    、行為態樣、手段、動機、侵害法益種類及責任非難程度，
    而為整體評價後，定其應執行之刑為有期徒刑4年2月。並就
    沒收部分，敘明：㈠按違禁物，不問屬於犯罪行為人與否，
    沒收之。刑法第38條第1 項定有明文。查扣案附表編號1之
    花圖示彩色包裝毒咖啡包21包（驗前總淨重68.2424公克）
    ，經草屯療養院抽樣1包鑑驗，檢出有4-甲基甲基卡西酮、
    甲基-N,N-二甲基卡西酮之第三級毒品成分；編號2之晶體7
    包（驗前總淨重16.7060公克），經草屯療養院抽樣1包鑑驗
    ，檢出有愷他命之第三級毒品成分，有前開鑑定書等件在卷
    可佐，是扣案之附表編號1至2均屬違禁物，爰依前揭規定均
    宣告沒收之。㈡按犯第4條至第9條、第12條、第13條或第14
    條第1項、第2項之罪者，其供犯罪所用之物，不問屬於犯罪
    行為人與否，均沒收之。毒品危害防制條例第19條第1 項定
    有明文。查扣案附表編號3之IPHONE 7手機1支（IMEI：0000
    00000000000，含SIM卡1張），係供被告本案犯行所用，業
    經被告於原審訊問時供承在卷（原審卷第30頁），應依毒品
    危害防制條例第19條第1項規定，予以宣告沒收。㈢按犯罪所
    得，屬於犯罪行為人者，沒收之；沒收，於全部或一部不能
    沒收或不宜執行沒收時，追徵其價額，刑法第38條之1 第1 
    項前段、第3 項定有明文。經查：⒈被告於偵查供稱：扣案
    現金1萬6,800元裡面7,000元是我上次跟證人蕭育麟交易等
    語；於原審訊問時稱：扣案現金其中7,000元是販毒所得等
    語（偵37023號卷第206頁、原審卷第30頁）。是就扣案之現
    金7,000元（即附表編號4）為被告本案犯罪所得，應依刑法
    第38條之1 第1 項前段規定，宣告沒收。⒉又被告就犯罪事
    實欄㈠部分，獲得500元報酬等情，業已認定如前，屬被告
    之犯罪所得，雖未扣案，仍應依刑法第38條之1第1項前段、
    第3項規定諭知沒收，於全部或一部不能沒收或不宜執行沒
    收時，追徵其價額。㈣按毒品危害防制條例第19條第3項規定
    ：「犯第4條至第9 條、第12條、第13條或第14條第1項、第
    2項之罪，有事實足以證明行為人所得支配之前2 項規定以
    外之財物或財產上利益，係取自其他違法行為所得者，沒收
    之。」為擴大利得沒收規定。依其立法理由之說明：因毒品
    犯罪常具有暴利，且多具有集團性及常習性，考量司法實務
    上，對於查獲時無法證明與本次犯罪有關，但可能與其他違
    法行為有關聯且無合理來源之財產證明，如不能沒收，將使
    毒品防制成效難盡其功，且縱耗盡司法資源仍未能調查得悉
    可能來源，而無法沒收，產生犯罪誘因，而難以杜絕毒品犯
    罪行為。為彰顯我國對於毒品防制之重視，而有引進擴大沒
    收之必要。所謂擴大沒收，指就查獲被告本案違法行為時，
    亦發現被告有其他來源不明，而可能來自其他不明違法行為
    之不法所得，雖無法確定來自特定之違法行為，仍可沒收。
    因此，為杜絕毒品犯罪，如查獲製造、運輸、販賣等毒品犯
    罪行為時，又查獲其他來源不明之不法財產時，爰參考洗錢
    防制法第18條第2 項規定、2017年7月1日施行之德國刑事財
    產剝奪改革法案針對刑法第73a條第4項及刑事訴訟法第437 
    條引入擴大沒收之立法意旨，增訂第3 項規定。另關於有事
    實足以證明被告財產違法來源，參考歐盟沒收指令（按全稱
    為「歐盟保全及沒收犯罪工具與犯罪所得之指令」）第5 條
    及其立法理由第21點意旨，法院在具體個案上綜合檢察官所
    提出之直接證據、間接證據或情況證據，依蓋然性權衡判斷
    ，系爭財產實質上較可能源於其他任何違法行為時，即可沒
    收。而法院在認定財產係源於其他不明之違法行為時，所得
    參考之相關事實情況，例如行為人所得支配之財產價值與其
    合法之收入不成比例，亦可作為源於其他違法行為之認定基
    礎等旨。換言之，就來源不明犯行部分，不需為明確、特定
    的刑事不法犯行，只要有一定事證足認系爭不明財產是為了
    或產自某尚未具體、特定的不法犯行即可，是何具體犯罪則
    非所問，此與本案犯行的認定，必須達於確信之心證始可，
    尚有不同，且若仍採與本案犯行同樣的心證門檻，擴大利得
    沒收規定將成為具文。至於立法理由所稱之「蓋然性權衡判
    斷」，並非可一目瞭然的法律用語，法院就系爭不明財產是
    否源自犯罪行為，於認定時自應參酌立法理由之說明與舉例
    ，就個案顯露的客觀具體情況、被告在本案的犯罪行為及方
    式、不明財產被查獲時的外在客觀情狀，及與被告財產及資
    力有關之事項，即被查獲的不明財產與被告合法收入是否成
    比例、被告是否尚有其他合法收入、被告的經濟狀況如何、
    被告對不明財產是否有合理解釋，暨所辯合法收入來源是否
    屬實等予以綜合判斷（最高法院110年度台上字第2231號判
    決意旨參照）。查被告於警詢供稱：扣案現金1萬6800元是
    我販毒所 得等語（偵37023號卷第23頁），又依被告本案以
    7,000元販賣第三級毒品愷他命4公克予證人蕭育麟計算，被
    告本案遭查扣之愷他命數量之驗前總淨重為16.7060公克，
    被告販賣所得約為2萬9,235元【計算式：（16.7060公克÷4
    公克）×7000元＝2萬9,235元，小數點以下不計入】，再加計
    被告遭查扣之附表編號1之毒咖啡包達21包，足見被告從事
    販賣毒品之所得非微，參以被告於本案犯行所分擔之角色為
    出面交易並收取購毒者支付之價金等情，予以綜合判斷後，
    堪認扣案如附表編號5之現金9,800元，已有事實足以證明係
    取自其他違法販毒行為所得，應依上開毒品危害防制條例第
    19條第3項規定予以宣告沒收。至被告雖於其後偵查、原審
    訊問時改稱：1萬6,800元是我的，其中7,000元是販毒所得
    ，其餘9,800元部分是我跑白牌車所得云云（原審卷第30頁
    ），惟被告對其餘9,800元之來源並未有合理解釋，且衡以
    上情，顯見其所辯不足以採信。㈤至扣案如附表編號6之IPHO
    NE X、IPHONE13 Pro手機各1支，雖為被告所有，惟無證據
    認與本案有關聯，爰不予宣告沒收。核其採證認事用法俱無
    違誤，量刑亦堪認允當，應可維持。被告上訴，就犯罪事實
    欄㈠部分，猶執前詞置辯，並請求其本案犯行均適用刑法第
    59條規定酌減其刑，核均無可採，如前所述。是其上訴為無
    理由，應予駁回。
四、據上論結，應依刑事訴訟法第368條，判決如主文。
本案經檢察官翁嘉隆、林宏昌提起公訴，檢察官甲○○到庭執行職
務。
中　　華　　民　　國　　111 　年　　8 　　月　　10　　日
　　　　　　　刑事第五庭　審判長法　官　鄭永玉
　　　　　　　　　　　　　　　　法　官　周莉菁
　　　　　　　　　　　　　　　　法　官　許文碩
以上正本證明與原本無異。
如不服本判決應於收受送達後20日內向本院提出上訴書狀，其未
敘述上訴理由者，並得於提起上訴後20日內向本院補提理由書（
均須按他造當事人之人數附繕本）「切勿逕送上級法院」。因疫
情而遲誤不變期間，得向法院聲請回復原狀。

　　　　　　　　　　　　　　　　書記官　林育萱

中　　華　　民　　國　　111 　年　　8 　　月　　10　　日

附錄論罪科刑法條 
毒品危害防制條例第4條
製造、運輸、販賣第一級毒品者，處死刑或無期徒刑；處無期徒
刑者，得併科新臺幣三千萬元以下罰金。
製造、運輸、販賣第二級毒品者，處無期徒刑或十年以上有期徒
刑，得併科新臺幣一千五百萬元以下罰金。
製造、運輸、販賣第三級毒品者，處七年以上有期徒刑，得併科
新臺幣一千萬元以下罰金。
製造、運輸、販賣第四級毒品者，處五年以上十二年以下有期徒
刑，得併科新臺幣五百萬元以下罰金。
製造、運輸、販賣專供製造或施用毒品之器具者，處一年以上七
年以下有期徒刑，得併科新臺幣一百五十萬元以下罰金。
前五項之未遂犯罰之。
毒品危害防制條例第9條
成年人對未成年人販賣毒品或犯前三條之罪者，依各該條項規定
加重其刑至二分之一。
明知為懷胎婦女而對之販賣毒品或犯前三條之罪者，亦同。
犯前五條之罪而混合二種以上之毒品者，適用其中最高級別毒品
之法定刑，並加重其刑至二分之一。
附表：
編號 物品名稱及數量 備註 1 花圖示彩色包裝21包 1.驗前總淨重68.2424公克 2.抽樣1包檢驗，檢出第三級毒品4-甲基甲基卡西酮、甲基-N,N-二甲基卡西酮 2 晶體7包 1.驗前總淨重16.7060公克 2.抽樣1包檢驗，檢出第三級毒品愷他命 3.愷他命總純質淨重合計為12.8302公克 3 IPHONE 7手機1支（IMEI：000000000000000，含SIM卡1張） 供犯罪所用 4 新臺幣7,000元 犯罪所得 5 新臺幣9,800元 取自其他違法行為所得 6 IPHONE X、IPHONE13 Pro手機各1支 與本案無關